最高法院刑事判決　　　　　　　　　 111年度台上字第2569號
上　訴　人　李泓逸




　　　　　　林雪珍



上列上訴人等因違反毒品危害防制條例案件，不服臺灣高等法院
中華民國111年1月19日第二審判決（110 年度上訴字第3326號，
起訴案號：臺灣新北地方檢察署108年度偵字第32076號、109 年
度偵字第1248、14872號），提起上訴，本院判決如下：
    主  文
上訴駁回。
    理  由
一、按刑事訴訟法第377 條規定，上訴於第三審法院，非以判決
    違背法令為理由，不得為之。是提起第三審上訴，應以原判
    決違背法令為理由，係屬法定要件。如果上訴理由書狀並未
    依據卷內訴訟資料，具體指摘原判決不適用何種法則或如何
    適用不當，或所指摘原判決違法情事，顯與法律規定得為第
    三審上訴理由之違法情形，不相適合時，均應認其上訴為違
    背法律上之程式，予以駁回。
二、本件原審審理結果，認定上訴人李泓逸、林雪珍（下稱上訴
    人2 人）有如原判決犯罪事實欄（下稱事實欄）一、二所載
    違反毒品危害防制條例各犯行明確，因而維持第一審分別論
    處李泓逸、林雪珍如原判決附表所示共同犯（修正前）販賣
    第二級毒品各2罪刑之判決，駁回上訴人2人在第二審之上訴
    ，已載敘其調查證據之結果及憑以認定犯罪事實之心證理由
    。
三、量刑輕重，屬裁判之法院得依職權裁量之事項，苟其量刑已
    以行為人之責任為基礎，斟酌刑法第57條各款所列情狀，在
    法定刑度內，酌量科刑，而無違反公平、比例及罪刑相當原
    則，致明顯輕重失衡情形，即不得指為違法。又量刑係法院
    就繫屬個案犯罪之整體評價，故其判斷當否之準據，應就判
    決之整體觀察為綜合考量，不可摭拾其中片段，遽予評斷或
    為指摘。本件原判決已以行為人之責任為基礎，具體審酌刑
    法第57條各款科刑等相關一切情狀，依卷存事證就上訴人 2
    人犯罪情節及行為人屬性等事由，在罪責原則下適正行使其
    刑罰之裁量權，維持第一審之量刑，客觀上未逾越法定刑度
    ，無悖於前述量刑原則，並非僅以上訴人2 人犯後有無坦認
    犯行、共同正犯如何分配共同販毒所得，為其罪責判斷或量
    刑輕重之唯一標準，難認有逾越法律規定範圍，或濫用裁量
    權限之情事。且原判決關於科刑資料之調查，業就「犯罪情
    節事項」，於論罪證據調查階段，依各證據方法之法定調查
    程序進行調查，另就「犯罪行為人屬性」之單純科刑事項（
    例如坦認等犯後態度、所供智識程度及生活狀況），針對上
    訴人2 人相關供述，提示調查，使當事人有陳述意見之機會
    ，並允就科刑範圍表示意見，自無科刑相關資料調查未盡之
    違法。上訴人2 人上訴意旨從中擷取部分量刑事由，任意為
    有利自己之主張，李泓逸泛言指摘原判決未審酌調查其有無
    獲分配販毒所得及智識程度，即認定其「一時貪利」為本件
    犯行，與事實不符，且有科刑資料調查未盡之違法；林雪珍
    泛言其始終坦承犯罪，智識程度不高，且有家人需照養，指
    摘原判決此部分有量刑過重之違法，均非適法之第三審上訴
    理由。再適用刑法第59條酌減其刑與否，法院本有權斟酌決
    定，原判決依審理結果，認李泓逸犯本件各罪尚無犯罪情狀
    顯可憫恕、縱科以法定最低度刑仍嫌過重之情事，而未依前
    述規定予以酌減，並無違法。且原判決並未認定上訴人2 人
    以新臺幣10萬元之價格共同販賣如事實欄一所示甲基安非他
    命250 公克為純質淨重，是其綜合全案情節為整體判斷，不
    予酌減，乃刑罰裁量權之合法行使。李泓逸上訴意旨徒憑己
    意，泛言原判決針對事實欄二所示販賣微量毒品部分，量處
    重刑，顯然情輕法重，違反比例原則及公平正義，且未調查
    釐清事實欄一所示販賣之甲基安非他命250 公克是否摻混其
    他成分，即不予適用刑法第59條規定酌減，另有調查未盡之
    違法云云，無非係就法院前述刑罰裁量之適法行使，任意為
    有利自己之主張，並非上訴第三審之合法理由。
四、綜合前旨及其他上訴意旨仍置原判決所為明白論斷於不顧，
    或對於事實審法院之職權行使，徒以自己之說詞，任意指為
    違法，要與法律規定得為第三審上訴理由之違法情形，不相
    適合。本件上訴人2人之上訴違背法律上程式，均予駁回。
據上論結，應依刑事訴訟法第395條前段，判決如主文。
中    華    民    國   111    年    5     月    18    日
                  刑事第八庭審判長法  官  何  菁  莪  
                                  法  官  何  信  慶  
                                  法  官  劉  興  浪  
                                  法  官  高  玉  舜  
                                  法  官  朱  瑞  娟  
本件正本證明與原本無異
                                  書記官
中    華    民    國   111    年    5     月    23    日